# 厂房转固问题？

提问人：风清扬 888 时间：2012-05-16 11:20:17
公司新建一个项目，现将厂房建设好了，但是设备尚未安装完毕，即整个项目尚未达到预定可使用状态。厂房已办理了房产证，我想问的是，厂房在这种情况下是否需要转固？ 望前辈们不吝赐教。

回答人：chenyiwei
赞同上述两位意见。

提问人：zonglei 时间：2012-05-18 13:34:39
回复 qjr1124 的帖子
厂房达到预定用途是指能够供居住、生产、遮风避雨，与厂房内其他项目是否达到可使用用途通常没有必然联系，并且也不是一定需要以拿到房产证为准。针对该情况，对房产的折旧，所得税汇算清缴时税务上会不会进行纳税调整？

回答人：chenyiwei
国税函[2010]79号第五条：企业固定资产投入使用后，由于工程款项尚未结清未取得全额发票的，可暂按合同规定的金额计入固定资产计税基础计提折旧，待发票取得后进行调整。但该项调整应在固定资产投入使用后 12 个月内进